【裁判字號】    92,交易,1
【裁判日期】    920704
【裁判案由】    過失傷害
【裁判全文】
福建金門地方法院刑事判決                            九十二年度交易字第一號
    公  訴  人  福建金門地方法院檢察署檢察官
    被      告  乙○○即賴沛.
右被告因過失傷害案件，經檢察官提起公訴（九十一年度偵字第四九六號），本院判
決如左：
    主  文
乙○○過失傷害人，處有期徒刑貳月，如易科罰金，以參佰元折算壹日。
    事  實
一、乙○○於民國九十一年七月一日上午六時三十分許，駕駛車牌號碼ＷＹ-九一一
    八號自用小客車，由金門縣金湖鎮往金城鎮方向行駛，途經路段速限每小時六十
    公里之伯玉路一段「馬家麵線」前無號誌交叉路口，理應減速慢行，作隨時停車
    之準備；且應注意車前狀況，並隨時採取必要之安全措施，以策安全，而依當時
    情形，又無不能注意之情形，竟疏未注意，而以時速每小時六十五公里之速度超
    速行駛，適前方同方向未領有機車駕駛執照之甲○○駕駛車牌號碼ＷＺＹ—０九
    二號輕型機車，打左轉方向燈欲左轉入龍門大鎮時，因乙○○駕駛前揭自小客車
    剎停不及，而撞及機車左後方，致甲○○受有頭部外傷、左側大腿血腫等傷害。
二、案經甲○○訴由金門縣警察局移送金門地方法院檢察署檢察官偵查起訴。
    理  由
一、訊據被告乙○○固不否認超速駕駛，撞擊被害人甲○○之機車，而致其受有傷害
    之事實，惟辯稱被害人無照駕駛，且未打方向燈，過失較被告為大云云。經查，
    被告供承超速行駛肇生事故之事實，核與被害人指訴之情節相符，復有有金門縣
    警察局道路交通事故調查報告表、談話紀錄表、福建省金門縣車輛行車事故鑑定
    委員會鑑定意見書、事故現場照片十二幀，及台中榮民總醫院診斷證明、全民健
    康保險轉診單附卷可稽，事證明確。被告駕駛汽車行經無號誌交岔路口，未依道
    路交通安全規則第九十三條第一項第三款之規定減速慢行，並作隨時停車之準備
    ，反超速行駛；且未注意車前狀況，致煞車不及肇生事故，其行為顯有過失。被
    告前揭置辯之詞，無解其過失之責；又被告之過失行為復與被害人之受有傷害間
    ，具有相當因果關係，是被告之犯行堪以認定。
二、核被告所為係犯刑法第二百八十四條第一項前段過失傷害罪。爰審酌被告之犯罪
    動機、手段、所生之危害、犯罪後之態度，及其他一切情狀，量處如主文所示之
    刑，併諭知易科罰金之折算標準。
據上論斷，應依刑事訴訟法第二百九十九條第一項前段，刑法第二百八十四條第一項
前段、第四十一條第一項前段，罰金罰鍰提高標準條例第一條前段、第二條，判決如
主文。
本案經檢察官徐錫祥到庭執行職務
中    華    民    國    九十二        年    七        月      四        日
                                  福建金門地方法院刑事庭
                                      法  官   魏玉英
右正本證明與原本無異。
如不服本判決，應於判決送達後十日內，向本院提出上訴狀。
                                      書記官   許永溪
中    華    民    國    九十二      年      七      月        四         日
附錄本案論罪科刑法條全文：
刑法第二百八十四條第一項前段：
因過失傷害人者，處六月以下有期徒刑、拘役或五百元以下罰金，致重傷者，處一年
以下有期徒刑、拘役或五百元以下罰金。


司法院資訊處製作；財團法人民間司法改革基金會備份。
